【裁判字號】    92,毒抗,169
【裁判日期】    920304
【裁判案由】    聲請強制戒治
【裁判全文】
臺灣高等法院臺中分院刑事裁定                    九十二年度毒抗字第一六九號
    抗  告  人
    即  被  告  甲○○  男  二.
右抗告人，因違反毒品危害防制條例案件，經檢察官聲請強制戒治，不服臺灣臺中地
方法院中華民國九十二年一月二十九日裁定（九十二年度毒聲字第三四六號）提起抗
告，本院裁定如左：
      主  文
抗告駁回。
      理  由
一、抗告意旨略以：抗告人即被告甲○○，曾因手臂受傷，於工作中因用力過度，引
    發舊疾，故於九十一年九月間，曾在坊間藥局購買黑色藥丸服用，以致九月二十
    四日之尿液呈陽性反應，惟被告於十月二日前往警局接受採尿送驗，並未呈陽性
    反應，可見被告九月間如有吸毒，不可能短時間內即戒除，且被告警訊筆錄並非
    出於本意，為此提出抗告云云。
二、本院經查，被告甲○○前因涉施用毒品案件，先後經原審裁定送觀察勒戒後，均
    認無繼續施用毒品之傾向，由臺灣臺中地方法院檢察署檢察官分別於民國八十八
    年三月十日、同年四月六日，以八十八年度偵字第六二四六號、八十八年度偵字
    第八一九四號為不起訴處分確定。嗣復於五年內因涉施用毒品案件，經提起公訴
    ，並由原審於八十八年九月二十七日、八十九年六月七日各以八十八年訴字第一
    五０六號、八十九年度訴字第一０二一號判處有期徒刑一年四月、五月並經確定
    ，另於八十九年十月二十八日強制戒治期滿。詎被告復於九十一年九月二十三日
    下午七時許，在臺中縣外埔鄉○○村○○路七九六號，施用第一級毒品海洛因，
    嗣於九十一年九月二十四晚間九時十分許，經警採尿送驗後發現呈毒品海洛因之
    人體代謝物嗎啡陽性反應等情，有中山醫學大學附設醫院藥物濫用檢驗中心檢驗
    報告書附卷可稽，並有不起訴處分書二件及刑案資料查註紀錄表可參，因認檢察
    官將被告所為，認係三犯毒品危害防制條例第十條第一項之罪，則檢察官請求依
    毒品危害防制條例第二十條第三項但書之規定，裁定令入戒治處所施以強制戒治
    ，尚無不合，遂裁定准許，經核尚無不合，被告提起抗告所稱之十月二日警局驗
    尿結果，未呈陽性反應之情事，並未提出證據為憑，且該次檢驗之結果，與九月
    二十四日之採尿有何關連性，復未據被告舉證說明之。況依九月二十四日之尿液
檢驗結果，僅有嗎啡陽性反應，並未同時呈安非他命陽性反應情事，可見該次檢
    驗結果，尚非無憑，是被告空口否認其有施用毒品海洛因，自難採取，則其以上
    開理由，提出抗告指摘原裁定不當，核為無理由，應予駁回。
據上論結，應依刑事訴訟法第四百十二條，裁定如主文。
中      華      民      國      九十二  年      三      月      四      日
                                臺灣高等法院臺中分院刑事第二庭
                                      審判長法  官  羅  禮  政
                                            法  官  陳  欣  安
                                            法  官  蔡  聰  明
右正本證明與原本無異。
不得抗告。
                                            書記官  郭  振  祥
中      華      民      國      九十二  年      三      月      四      日
                                                                        Ａ


司法院資訊處製作；財團法人民間司法改革基金會備份。
